【裁判字號】    89,易,2700
【裁判日期】    900105
【裁判案由】    賭博
【裁判全文】
臺灣臺南地方法院刑事判決                        八十九年度易字第二七號
    公  訴  人  臺灣臺南地方法院檢察署檢察官
    被      告  甲○○
                丁○○
                丙○○
                乙○○
右列被告等因賭博案件，經檢察官提起公訴（八十九年度偵字第九三一五號），本院
判決如左：
    主  文
甲○○共同以賭博為常業，處有期徒刑陸月，併科罰金伍仟元，有期徒刑如易科罰金
，罰金如易服勞役，均以參佰元折算壹日。扣案賭博性電動機具貳拾台（含「滿貫大
亨」拾伍台、「鑽石列車」貳台、「王牌對決」壹台、「皇冠迷十三」貳台）及賭資
新臺幣壹萬柒仟伍佰元，積分卡參拾貳張，均沒收。
丁○○共同以賭博為常業，累犯，處有期徒刑陸月，併科罰金伍仟元，有期徒刑如易
科罰金，罰金如易服勞役，均以參佰元折算壹日。扣案賭博性電動機具貳拾台（含「
滿貫大亨」拾伍台、「鑽石列車」貳台、「王牌對決」壹台、「皇冠迷十三」貳台）
及賭資新臺幣壹萬柒仟伍佰元，積分卡參拾貳張，均沒收。
丙○○共同以賭博為常業，處有期徒刑肆月，如易科罰金，以參佰元折算壹日。扣案
賭博性電動機具貳拾台（含「滿貫大亨」拾伍台、「鑽石列車」貳台、「王牌對決」
壹台、「皇冠迷十三」貳台）及賭資新臺幣壹萬柒仟伍佰元，積分卡參拾貳張，均沒
收。
乙○○在公眾得出入之場所賭博財物，處罰金壹萬元，如易服勞役，以參佰元折算壹
日。扣案賭博性電動機具貳拾台（含「滿貫大亨」拾伍台、「鑽石列車」貳台、「王
牌對決」壹台、「皇冠迷十三」貳台）及賭資新臺幣壹萬柒仟伍佰元，積分卡參拾貳
張，均沒收。
    事  實
一、丁○○曾於民國八十年間，因妨害自由案件，經最高法院判處有期徒刑九年六月
    確定，於八十九年五月十二日執行完畢，猶不知悔改。緣甲○○係「九龍塘電子
    遊戲場」之負責人，與丁○○、丙○○二人，共同基於常業賭博之犯意聯絡，自
    八十九年八月一日（起訴書誤載為八十八年）起至同月八日止，在臺南縣永康市
    ○○○街二十六號一樓之公眾得出入場所，經營「九龍塘電子遊戲場」，提供電
    動賭博機具「滿貫大享」十五台、「鑽石列車」二台、「王牌對決」一台、「皇
    冠迷十三」二台（起訴書誤載為一台），與不特定人賭博財物；丁○○則為現場
    負責人，負責於客人贏分時，指示洗開分小姐為客人兌換現金；丙○○則受僱於
    甲○○，在上開遊藝場擔任開分、洗分及兌換現金之工作。其賭法為：凡以電動
    賭博機具「滿貫大享」之賭博者，以新臺幣（下同）十元開啟一分，「鑽石列車
    」以一元開啟二十分、「王牌對決」以一元開啟五分、「皇冠迷十三」則以一元
    開啟十分，均以押注方式參賭，如押中，賭客可得不等倍數之分數，並得持以兌
    換現金；不中，則押注金歸甲○○等所有，以此方式獲取利益，並賴以維生。嗣
    於八十九年八月八日晚間九時四十分許，賭客乙○○在上址把玩「滿貫大亨」電
    玩賭博財物，贏得一千七百八十分，遂以所贏得之一千七百五十分數向丙○○表
    示欲兌換現金，經丙○○指示上二樓向丁○○詢問是否准予換錢，獲其首肯後，
    丙○○即兌換一萬七千五百元予乙○○，為埋伏之警員當場查獲。並扣得前開電
    動玩具二十台、賭資一萬七千五百元及積分卡三十二張。
二、案經臺南縣警察局永康分局報告臺灣臺南地方法院檢察署檢察官偵查起訴。
    理  由
一、訊據被告丙○○、乙○○於偵訊及本院審理時，分別對於在「九龍塘電子遊戲場
    」擔任開分員，並於八十九年八月八日為被告乙○○洗分兌換現金；以及以把玩
    電動玩具所得分數向被告丙○○兌換現金等情均坦承不諱。被告甲○○雖坦承係
    「九龍塘電子遊戲場」之負責人，並僱用被告丙○○，惟否認有何賭博犯行，辯
    稱伊當時不在現場，不知兌換現金之事云云；被告丁○○則坦承被告乙○○曾向
    其詢問兌換現金之事，其叫他直接去找被告丙○○之情，但辯稱僅係前往「九龍
    塘電子遊戲場」找被告甲○○，並非該遊戲場之員工云云。經查，被告丙○○、
    乙○○二人前開自白，互核相符，被告丙○○之供詞並與被告甲○○所述一致，
    此外並有被告乙○○向被告丙○○所兌換之現金一萬七千五百元扣案可稽，該二
    人自白應堪信為真實。次查，被告甲○○雖辯稱不知有兌換現金之事云云，然被
    告丁○○於偵訊中，業已明確供稱被告甲○○有授權其可以處理換錢之事；且被
    告甲○○身為「九龍塘電子遊戲場」之負責人，對於該遊戲場之營運必須負責，
    且經營電子遊戲場業者，對於容許顧客兌換現金將觸犯賭博罪一事，應知之甚詳
    ，更不可能容許職員任意兌換現金因而負擔賭博刑責，再衡之被告乙○○要求洗
    分兌換現金時，擔任洗開分員之被告丙○○並非直接拒絕，而係要求其上樓詢問
    ，顯見被告丙○○受有指示，對於是否容許顧客兌換現金一事，必須待請示後始
    能決定，由此並可推知「九龍塘電子遊戲場」之經營政策乃容許顧客以分數兌換
    現金，被告甲○○對之自不能諉為不知，被告甲○○所辯不知情云云，自非足採
    。再查，被告丁○○既於偵訊中自承經被告甲○○授權處理換錢之事，並經常前
    往「九龍塘電子遊戲場」處理雜物，則被告丁○○亦參與該遊戲場之經營，自堪
    認定，被告丁○○雖否認係「九龍塘電子遊戲場」之員工，亦稱未支領被告甲○○所支領之報酬，且被告甲○○亦附和其詞，然被告丙○○既於顧客要求兌換現
    金時，指示其上樓徵求同意，被告丙○○明知樓上有一可作決策之人，應可認定
    ，則被告丁○○於「九龍塘電子遊戲場」擔任一足為決策之地位，不問其是否支
    領報酬，其有參與該遊戲場之經營行為，自無疑義。末查，被告甲○○開設「九
    龍塘電子遊戲場」，擺設電動賭博機具二十台，並僱用包括被告丙○○之員工三
    名，每日收入可達一、二萬元等情，業據被告甲○○於本院審理時陳述明確，足
    認「九龍塘電子遊戲場」有相當之經營規模，則被告甲○○、丁○○、丙○○三
    人係以之為謀生之主要職業。本件事證已臻明確，被告四人犯行均堪認定。
二、核被告甲○○、丁○○、丙○○三人所為，係犯刑法第二百六十七條之常業賭博
    罪。被告乙○○則係犯行法第二百六十六條第一項之賭博罪。被告甲○○、丁○○、丙○○三人對於上揭犯行，有犯意之聯絡與行為之分擔，均為共同正犯。又
    被告丁○○曾於八十年間，因妨害自由案件，經最高法院判處有期徒刑九年六月
    ，於八十九年五月十二日執行完畢，其於五年內再犯本件有期徒刑以上之罪，為
    累犯，應依刑法第四十七條規定加重其刑。爰審酌被告甲○○、丁○○、丙○○
    三人共同參與經營「九龍塘電子遊戲場」，與不特定人進行賭博行為，危害社會
    善良風俗之犯罪手段，被告丙○○、乙○○犯罪後坦承犯行，以及被告甲○○、
    丁○○否認犯行之態度等一切情狀，各量處如主文所示之刑，並分別諭知易科罰
    金、易服勞役之折算標準，以資懲儆。扣案之賭博性電動機具二十台（含「滿貫
    大亨」十五台、「鑽石列車」二台、「王牌對決」一台、「皇冠迷十三」二台）
    及賭資一萬七千五百元，分別為當場賭博之器具與在賭檯之財物，應依刑法第二
    百六十六條第二項之規定宣告沒收，至扣案計分卡三十二張，則為被告甲○○所
    有供犯本罪所用之物，併依刑法第三十八條第一項第二款規定宣告沒收。
據上論斷，應依刑事訴訟法第二百九十九條第一項前段，刑法第二十八條、第二百六
十六條第一項前段、第二項、第二百六十七條、第四十七條、第四十一條、第四十二
條第二項，罰金罰鍰提高標準條例第一條前段、第二條，判決如主文。
本案經檢察官陳明進到庭執行職務。
中      華      民      國      九十      年      一      月     五     日
                              臺灣臺南地方法院刑事第四庭
                                      法  官  吳  坤  芳
右正本證明與原本無異。
如不服本判決，應於判決送達後十日內向本院提出上訴狀( 應附繕本 )。
                                      書記官  馬  愛  君
中      華      民      國      九十      年      一      月     五     日
附錄本案論罪科刑法條全文：
刑法第二百六十六條：
在公共場所或公眾得出入之場所賭博財物者，處一千元以下罰金。但以供人暫時娛樂
之物為賭者，不在此限。
當場賭博之器具與在賭檯或兌換籌碼處之財物，不問屬於犯人與否，沒收之。
刑法第二百六十七條：
以賭博為常業者，處二年以下有期徒刑，得併科一千元以下罰金。


司法院資訊處製作；財團法人民間司法改革基金會備份。
